臺灣彰化地方法院刑事判決　　　　　　　　　　　　九十一年度訴字第一六四號
　　公　訴　人　臺灣彰化地方法院檢察署檢察官
　　被　　　告　乙○○
右列被告因違反電業法案件，經檢察官聲請簡易判決處刑（九十一年度偵字第四五四
二號），本院北斗簡易庭認不得以簡易判決處刑，簽移由普通庭依通常程序審理（九
十一年度斗簡字第二八九號），本院判決如左：
        主  文
乙○○共同損壞公務員職務上委託第三人掌管之文書，處有期徒刑肆月，如易科罰金
，以佰元折算壹日，緩刑年。
        事  實
一、乙○○向不知情之林章租用址設彰化縣芳苑鄉○○段五號之二三七六地號經營養
    殖場，為圖減省電費，竟與真實姓名不詳之成年男子共同基於犯意之聯絡，並基
    於為自己不法所有意圖之概括犯意，先於民國九十一年四月中旬某日，以新臺幣
    （下同）一萬元之代價，委由上開真實姓名不詳之成年男子，將臺灣電力股份有
    限公司（以下簡稱臺電公司）出租並委託林章保管而裝設在上址之電表（電號：
    00000000號、電表號碼：00000000號）上，用以證明為臺電公
    司所加封，而具文書性質之封印鎖損壞，打開電表玻璃罩，倒撥計量器指針，使
    電度表計量器失效不準之方式竊電使用；復於九十一年五月八日，又以一千元之
    代價，由上開真實姓名不詳之成年男子打開電表玻璃罩，倒撥電度表計量器指針
    ，使電度表計量器失效不準，連續以上開方法竊電使用。嗣九十一年五月十日上
    午十時五十分許，由先前至上址實施用電調查而查覺有異之臺電公司人員甲○○
    會同警方前往上開處所查獲，並起出前開瓦時計一個及封印鎖二只等物扣案，經
    臺電公司計算之結果，總計竊取二萬二千零八十度之電力，追償八萬零一百零九
    元之電費。
二、案經彰化縣警察局二林分局報請臺灣彰化地方法院檢察署檢察官偵查後聲請簡易
    判決處刑，經本院改依通常程序審判。
        理  由
一、訊據被告乙○○對於右揭事實坦承不諱，核與證人甲○○於警訊及本院審理時證
    述之竊電情節相符，復有彰化縣警察局二林分局檢查紀錄表、臺灣電力公司用電
    實地調查書各一件、照片六幀在卷可稽，並有前開瓦時計一個、封印鎖二只等物
    扣案可佐，本件事證明確，被告前開犯行洵堪認定。
二、查臺電公司電表外之封印鎖，一面刻有臺電字樣及編號，一面印有閃光圖樣，係
    該公司用以證明電表箱之封印為臺電公司所加封裝置，即與刑法第二百二十條第
    一項所稱足以為表示其用意之證明相當，自應以文書論，且已隨同出租之電表箱
    、電表由用戶保管，而屬刑法第一百三十八條所定之公務員職務上委託第三人掌
    管之文書（最高法院二十八年上字第二五三六號判例、七十五年台上字第六五三
    一號判決及六十一年一月二十四日第一次刑事庭會議決議意旨參照），被告委請
    不詳姓名之成年男子將電表封印鎖損壞，打開電表玻璃罩，倒撥計量器指針，以
    使電度表計量器失效不準之方式竊電使用，核係犯刑法第一百三十八條損壞公務
    員職務上委託第三人掌管文書罪及電業法第一百零六條第三款之竊電罪。被告與
    上開真實姓名不詳之成年男子間，有犯意聯絡與行為分擔，應論以共同正犯。又
    公訴人雖未敘及被告委由上開與其具有犯意聯絡之不詳姓名成年男子，損壞電表
    封印鎖之損壞公務員職務上委託第三人掌管文書犯行，然上開被告之損壞公務員
    職務上委託第三人掌管文書犯行，與公訴人起訴書所載倒撥電表指數，使電度表
    計量器失效不準之竊電犯行部分，有牽連犯之裁判上一罪關係，為起訴效力所及
    ，本院自應併予審判，附此敘明。又被告先後二次倒撥指針而使電表計量器失效
    不準之竊電行為，時間緊接，犯罪構成要件相同，顯係基於概括之犯意反覆為之
    ，為連續犯，應論以一罪，並加重其刑。再被告以損壞公務員職務上委託第三人
    掌管之文書犯行，以達其竊電使用之目的，二者具有手段、目的之牽連關係，為
    牽連犯，應依刑法第五十五條之規定，從一較重之刑法第一百三十八條損壞公務
    員職務上委託第三人掌管之文書罪處斷。爰審酌被告之素行、犯罪之動機、目的
    係為圖一己之私利、以損壞公務員委託第三人掌管文書並倒撥電度表計量器指針
    竊電之犯罪手段、竊取電力之度數、遭臺電公司追償之電費數額、所生危害及犯
    罪後已全數將追償電費繳付與臺電公司（此業據證人即臺電公司人員甲○○於本
    院審理時證述屬實），並坦認犯行，態度尚屬良好等一切情狀，量處如主文所示
    之刑，並諭知易科罰金之折算標準。末查，被告前未曾受有期徒刑以上刑之宣告
    ，有臺灣高等法院被告全國前案紀錄表及臺灣彰化地方法院檢察署刑案資料查註
    紀錄表各一件在卷可考，被告因一時貪念、失慮致犯本罪，本院認被告歷此偵審
    程序及罪刑之宣告，當知所警惕而應無再犯之虞，因認上開所宣告之刑，以暫不
    執行為適當，爰併予宣告緩刑三年，以勵自新。
據上論斷，應依刑事訴訟法第四百五十二條、第二百九十九條第一項前段，電業法第
一百零六條第三款，刑法第十一條前段、第二十八條、第一百三十八條、第二百二十
條第一項、第五十五條、第四十一條第一項前段、第七十四條第一款，罰金罰鍰提高
標準條例第一條前段、第二條，判決如主文。
本案經檢察官陳茂亭到庭執行職務
中      華      民      國    九十一    年     十一     月    二十二    日
                                臺灣彰化地方法院刑事第三庭
                                      法      官  李  雅  俐
右正本證明與原本無異。
如不服本判決，應於判決送達後十日內，向本院提出上訴狀（須附繕本）。
                                      法院書記官  陳  佳  宏
中      華      民      國    九十一    年     十一     月    二十九    日
附錄論罪科刑法條：
刑法第一百三十八條：
毀棄、損壞或隱匿公務員職務上掌管或委託第三人掌管之文書、圖畫、物品，或致令
不堪用者，處五年以下有期徒刑。
電業法第一百零六條第三款：
有左列行為之一者為竊電，處五年以下有期徒刑、拘役或五百元以下罰金：
三、損壞或改變電度表、無效電力計、其他計電器之構造，或以其他方法使其失效不
    準者。
